臺灣高等法院刑事判決
109年度上訴字第3852號
上  訴  人  臺灣桃園地方檢察署檢察官
上  訴  人  
即  被  告  王建宗



選任辯護人  楊家寧律師
            何文雄律師
上列上訴人等因被告偽造文書等案件，不服臺灣桃園地方法院10
6年度審訴字第1211號，中華民國109年8月14日第一審判決（起
訴案號：臺灣桃園地方檢察署106年度偵字第15667號），提起上
訴，本院判決如下：
    主  文
原判決撤銷。
王建宗犯行使偽造私文書罪，累犯，處有期徒刑壹年貳月。未扣
案之犯罪所得新臺幣肆佰柒拾貳萬伍仟柒佰玖拾壹元沒收，於全
部或一部不能沒收或不宜執行沒收時，追徵其價額。
    事  實
一、王建宗明知統一速達股份有限公司（下簡稱統一速達公司）
    與建華人力資源管理有限公司（下簡稱建華公司，設桃園市
    ○○區○○○街00號2樓，負責人傅建華）並無理貨承攬契約存在
    ，竟意圖為自己不法之所有，基於詐欺取財、行使偽造私文
    書之接續故意，於104 年11月25日，在前開建華公司辦公室
    ，持未經統一速達公司審核通過、未蓋統一速達公司章之理
    貨承攬契約，向傅建華佯稱：統一速達公司已審核通過、且
    已與建華公司簽訂理貨承攬契約，可將該理貨工作轉包予王
    建宗，每月請款，建華公司即可單純抽成獲利云云，使傅建
    華誤信為真，而應允轉包，王建宗自104 年12月19日起至10
    5年10月2日止（詳如附表一所示），接續盜用保管之已離職
    員工「陳國宏」、「林志賢」職章，蓋用於附表所示之員工
    出勤表上，而偽造不實之「員工出勤表」，寄至前開建華公
    司址向傅建華行使，表示建華公司因上開契約而派遣理貨人
    員之上班時數，而向建華公司請領工資，致建華公司陷於錯
    誤，以匯款之方式，交付新臺幣（下同）740 萬2,791 元至
    王建宗指定如附表二所示之帳戶，足生損害於陳國宏、林志
    賢及建華公司。嗣因傅建華未能依約取得上開理貨承攬契約
    之報酬，詢問統一速達公司後始悉上情。
二、案經建華公司代理人傅建華訴請臺灣桃園地方檢察署檢察官
    偵查後起訴。
    理  由
壹、程序部分：
一、按被告以外之人於審判外之言詞或書面陳述，除法律有規定
    者外，不得作為證據，刑事訴訟法第159 條第1 項定有明文
    。又被告以外之人於審判外之陳述，雖不符刑事訴訟法第15
     9條之1 至第159 條之4 之規定，而經當事人於審判程序同
    意作為證據，法院審酌該言詞陳述或書面陳述作成時之情況
    ，認為適當者，亦得為證據；當事人、代理人或辯護人於法
    院調查證據時，知有同法第159 條第1 項不得為證據之情形
    ，而未於言詞辯論終結前聲明異議者，視為有前項之同意，
    刑事訴訟法第159 條之5 亦定有明文。本判決下列所引除被
    告以外之人於審判外之各項供述證據，公訴人、被告及其辯
    護人均未爭執其證據能力，且於言詞辯論終結前亦未聲明異
    議，本院審酌各該證據作成時之情況，並無不當之情形，認
    以之作為證據應屬適當，爰依刑事訴訟法第159 條之5 第2 
    項規定，自具有證據能力，合先敘明。
二、其餘資以認定本案犯罪事實之非供述證據（詳後述），亦查
    無違反法定程序取得之情形，依刑事訴訟法第158 條之4 反
    面規定，應具證據能力。
貳、實體部分：
一、認定事實依憑之證據及理由：訊據被告就明知建華公司與統
    一速達公司並無理貨承攬契約，而於前揭時地盜蓋「陳國宏
    」、「林志賢」之印文，而偽製如附表一所示之員工出勤表
    ，並持向建華公司承辦人員傅建華行使，使傅建華陷於錯誤
    ，而交付匯款7,402,791元等事實，於本院調查、審理時均
    自白不諱，且：
　㈠核與證人傅建華、張景翔證述情節相符，並有理貨承攬契約
    書、附表一所示之工時表、玉山商業銀行股份有限公司中壢
    分行帳號0000000000000 號帳戶交易明細表、公證書暨和解
    契約書、建華公司統一發票在卷可稽，且經本院函如附表二
    所示帳戶屬實，有華南商業銀行股份有限公司109年10月28
    日營清字第1090030600號函暨附件交易明細、臺灣中小企業
    銀行南港分行109年11月2日南港字第1098500618號函暨附件
    交易明細、北投一德郵局109年10月29日函暨附件交易明細
    （見本院卷65-106頁）附卷可查。
　㈡是依上開證人指述內容及卷附之各項文書、證物等補強證據
    已足資擔保被告於本院調查、審理中所為之上開任意性自白
    之真實性，按據刑事訴訟法第156條之規定，自得據被告前
    開任意性自白及各該補強證據，採信被告任意、真實之自白
    ，認本件事證明確，被告犯行洵堪認定，應予依法論科。
二、論罪
　㈠核被告之行為，係犯刑法第216 條、第210 條行使偽造私文
    書罪及刑法第339 條第1 項之詐欺取財罪。
　㈡被告盜蓋印文而偽造工時表並進而行使，其盜蓋印文為偽造
    私文書之低度行為，又偽造文書後復持以行使，其盜蓋印文
    、偽造文書之低度行為，均為行使之高度行為吸收，不另論
    罪。
　㈢被告上開犯行，係於同時地或密切接近之時地實施侵害同一
    之法益，各行為之獨立性極為薄弱，依一般社會健全觀念難
    以強行分離，顯基於單一犯意接續所為，侵害單一法益，應
    包括於一行為予以評價，均為接續犯，應均各論以一罪。
　㈣再被告為詐得上開員工工資，而行使上開偽造之私文書，因
    行使偽造私文書之行為本身，即係向告訴人施用詐術之行為
    ，應屬以一行為，同時觸犯行使偽造私文書罪及詐欺取財罪
    數罪名，為想像競合犯，應依刑法第55條規定，從一重之行
    使偽造私文書罪處斷。
　㈤公訴意旨雖未敘及被告另涉於附表一所示之時間，以「陳國
    宏」、「林志賢」名義，製作內容不實之員工出勤表，並盜
    蓋「陳國宏」、「林志賢」原先留存之職章而於員工出勤表
    （詳如附表一所示），並持以行使等事實，涉犯刑法第216
    條、第210條行使偽造私文書罪之罪名，惟此部分與起訴部
    分有想像競合之裁判上一罪關係，業如上述，基於審判不可
    分之原則，為原起訴效力所及，且經本院告知此部分為審理
    之範圍，無礙被告之攻擊、防禦，本院自應併予審究，併此
    敘明。
　㈥被告前於100 年間，因詐欺案件經臺灣桃園地方法院以101 
    年度審簡字第93號判決判處有期徒刑6 月、減為3 月確定，
    於101 年6 月5 日易科罰金執行完畢等情，有本院被告前案
    紀錄表在卷可按，是其於有期徒刑執行完畢後5 年內故意再
    犯本件有期徒刑以上之本罪，為累犯。又依108 年2 月22日
    公布之司法院大法官解釋釋字第775 號解釋文意旨，有關刑
    法第47條第1 項規定累犯加重本刑部分，尚不生違反憲法一
    行為不二罰原則之問題，惟該號解釋文認定：「不分情節，
    基於累犯者有其特別惡性及對刑罰反應力薄弱等立法理由，
    一律加重最低本刑，於不符合刑法第59條所定要件之情形下
    ，致生行為人所受之刑罰超過其所應負擔罪責之個案，其人
    身自由因此遭受過苛之侵害部分，對人民受憲法第8 條保障
    之人身自由所為限制，不符憲法罪刑相當原則，牴觸憲法第
    23條比例原則。於此範圍內，有關機關應自本解釋公布之日
    起2 年內，依本解釋意旨修正之。於修正前，為避免發生上
    述罪刑不相當之情形，法院就該個案應依本解釋意旨，裁量
    是否加重最低本刑」等語。是本院參酌上開解釋意旨，審酌
    被告於前述案件中，係因犯詐欺取財罪經法院判處罪刑，本
    應產生警惕作用，期待其能因此自我控管、約束，惟被告卻
    故意再犯與先前犯罪內容及情節相同之犯行，足見其有一定
    特別之惡性，對刑罰之反應力顯然薄弱，就本案被告所犯之
    罪予以加重，尚不致使被告所受之刑罰超過其所應負擔之罪
    責，而造成對其人身自由過苛之侵害，而仍有加重法定最低
    本刑之必要，爰依刑法第47條第1 項規定加重其刑。
三、不另為無罪之諭知部分：
　㈠公訴意旨另以：被告於104 年11月25日前某時許，在臺灣地
    區某不詳地點，偽造統一速達公司之理貨承攬契約書（契約
    起迄日期：104 年12月26日至105 年12月25日止，下簡稱系
    爭契約書）後，復於104 年11月25日，在桃園市中壢區復華
    三街2 樓之建華公司，持前揭偽造之理貨承攬契約，向傅建
    華佯以統一速達公司已審核通過，而與建華公司簽訂理貨承
    攬契約，因認被告涉犯刑法第216條、第210條行使偽造私文
    書犯嫌等語。
　㈡按犯罪事實應依證據認定之，無證據不得認定犯罪事實；又
    不能證明被告犯罪者，應諭知無罪之判決，刑事訴訟法第15
    4 條第2 項、第301 條第1 項分別定有明文。次按認定犯罪
    事實所憑之證據，雖不以直接證據為限，間接證據亦包括在
    內；然而無論直接或間接證據，其為訴訟上之證明，須於通
    常一般之人均不致有所懷疑，而得確信其為真實之程度者，
    始得據為有罪之認定，倘其證明尚未達到此一程度，而有合
    理之懷疑存在時，事實審法院復已就其心證上理由予以闡述
    ，敘明其如何無從為有罪之確信，因而為無罪之判決，尚不
    得任意指為違法（最高法院76年台上字第4986號判例要旨參
    照）。
　㈢公訴意旨認被告此部分涉犯行使偽造私文書犯行，無非係以
    被告之供述、證人傅建華、張景翔於偵查中之證述、理貨承
    攬契約書玉山商業銀行股份有限公司中壢分行帳號00000000
    00000 號帳戶交易明細表、公證書暨和解契約書等為其主要
    論據。
　㈣惟訊據被告就於前揭時地，向傅建華行使理貨承攬契約等事
    實固均坦承不諱，然仍堅詞否認有何偽造並行使私文書之犯
    行，辯以：該份理貨承攬契約書是統一速達公司退回的等語
    。經查：
　　1.證人張景翔證稱：因為建華公司成立不久且資本額比較少
      ，所以系爭契約書並未經統一速達公司審核通過，上面也
      沒有蓋用統一速達公司的章，後來有將系爭契約書返還給
      他們，而且統一速達公司會依據不同的工作地點，契約內
      容會做不同的修正，系爭契約書與我任職的統一速達公司
      的制式契約書內容不同，應該是拿另一個單位的空白契約
      書來填寫等語，並有空白之理貨承攬契約書在卷可稽（見
      他字卷第60-71頁）。
　　2.細觀系爭理貨承攬契約書中，立約書人甲方雖以電腦繕打
      統一速達公司名稱、負責人姓名、公司地址及電話外，並
      未蓋用任何統一速達公司、負責人之印文，是難認被告有
      何偽造系爭契約書之行為，應純係持先前向統一速達公司
      提出、而經退回之契約書行使交付建華公司。
　　3.綜上所述，檢察官所提出之證據，尚未達於通常一般人均
      不致有所懷疑，而得確信被告確有上揭違反洗錢防制法罪
      嫌，本應為被告此部分無罪之諭知，然公訴意旨認被告此
      部分罪嫌與前開其經論罪科刑部分，具有想像競合犯之裁
      判上一罪關係，爰不另為無罪之諭知。
參、撤銷改判之理由及就上訴理由之論駁
一、原審以被告罪證明確，予以論罪科刑，固非無見。惟：
　㈠按刑事訴訟法第273條之1第1項明文規定須被告所犯為死刑、
    無期徒刑、最輕本刑為3年以上有期徒刑之罪或高等法院管
    轄第一審案件者外之罪，且就被訴事實為有罪之陳述後，始
    得改行簡式審判程序；又依同條第2項規定「法院為前項裁
    定後，認有不得或不宜者，應撤銷原裁定，依通常程序審判
    之」，立法理由例示：「法院嗣後懷疑被告自白是否具有真
    實性，則基於刑事訴訟重在實現正義及發見真實之必要，自
    以仍依通常程序慎重處理為當；又如一案中數共同被告，僅
    其中一部分被告自白犯罪，或被告對於裁判上一罪之案件僅
    就部分自白犯罪時，因該等情形有證據共通之關係，若割裂
    適用而異其審理程序，對於訴訟經濟之實現，要無助益，此
    時，自亦以適用通常程序為宜」，據此一部無罪、免訴或不
    受理諭知之案件(含一部事實，不另為無罪、免訴或不受理
    諭知之情形)，均不得或不宜為簡式審判，法院辦理刑事訴
    訟案件應行注意事項第139點，亦有相同規定。從而法院裁
    定進行簡式審判程序後，必以被告就被訴事實，全部為有罪
    諭知為限。倘認被告上開有罪之陳述仍有疑義或有不宜為有
    罪實體判決之情形者，自應依同條第2項撤銷原裁定，改行
    通常審判程序，方屬適法（本院暨所屬法院94年法律座談會
    刑事類提案第28號研討結果亦同是認）。查本案檢察官原以
    被告所為行使系爭契約書部分涉犯刑法第216條、第210條行
    使偽造私文書等罪嫌提起公訴，而原審以「被告就被訴事實
    為有罪之陳述」，經合議庭裁定改由受命法官獨任進行判程
    序（見原審卷第56-57頁），而原審受命法官獨任進行簡式
    審判程序後，既認被告所為行使系爭契約書部分不符合刑法
    第216條、第210條行使偽造私文書罪之構成要件，而不另為
    無罪之諭知（見原判決第4至5頁），揆諸上開說明，原審所
    進行之程序難認合法，容有違誤之處。
　㈡本件被告於原審判決後業已再行返還建華公司3萬元等情，業
    經傅建華、被告二人陳述明確，原審未及審酌被告此部分賠
    償之金額，應於沒收中予以扣除、且應為犯罪後態度之審酌
    ，而仍諭知此部分犯罪所得全部沒收及追徵，將使被告承受
    不利益，尚有未恰。
　㈢刑罰責任之評價與法益之維護息息相關，對同一法益侵害為
    雙重評價，是過度評價；對法益之侵害未予評價，則為評價
    不足，均為法之所禁。原審判決漏未論及附表一編號15-1、
    15-2、19-1部分之犯行，且附表一中關於盜蓋印文之枚數計
    算有誤（詳如附表一中更正部分），此部分認事用法顯有違
    誤。
二、檢察官上訴意旨略以：本件被告犯罪期間長達9月，詐得金
    額高達7,402,791元，事後佯與傅建華達成和解卻不依約履
    行，致使損害無從填補、影響財產使用及心理痛苦，被告所
    受行之宣告顯然過輕，是原審量刑裁量有違反比例原則之不
    當等語。又被告上訴意旨略以：被告於犯罪後業已與告訴人
    達成和解，以盡力返還2,647,000元，可認被告深感悔悟，
    犯罪後態度良好，應有刑法第57條第10款規定之適用，詎料
    ，今年因新冠肺炎疫情嚴峻，導致被告收入影響、雙親不幸
    過世，被告尚須獨立負擔喪葬費用，謀生不易，是請酌量減
    輕其刑云云。惟按刑事審判旨在實現刑罰權之分配的正義，
    故法院對有罪被告之科刑，應符合罪刑相當之原則，使輕重
    得宜，罰當其罪，以契合社會之法律感情，此所以刑法第57
    條明定科刑時應審酌一切情狀，尤應注意該條所列10款事項
    以為科刑輕重之標準，俾使法院就個案之量刑，能斟酌至當
    。至於量刑輕重，係屬事實審法院得依職權自由裁量之事項
    ，苟其量刑已以行為人之責任為基礎，並斟酌刑法第57條各
    款所列情狀，而未逾越法定刑度或有濫用權限情事，即不得
    任意指為違法（最高法院75年度台上字第7033號判例、103 
    年度台上字第36號判決意旨參照）。原審既於判決理由欄內
    詳予說明量刑基礎，且敘明係審酌被告素行、犯罪動機、手
    段、參與犯罪之情節與程度、造成之損害、己身所獲利益，
    及其自述之智識程度、目前從事工作、家庭經濟狀況等項情
    狀，顯已斟酌刑法第57條各款事由，更已書明被告雖與告訴
    人達成和解、然未完全依照和解條件履行等情，並基於刑罰
    目的性之考量、刑事政策之取向以及行為人刑罰感應力之衡
    量等因素而為刑之量定，且以行為人責任為基礎，未逾越法
    定刑度，亦無違背公平正義之精神，客觀上不生量刑明顯失
    出失入之裁量權濫用情形，核屬法院量刑職權之適法行使，
    難認有何不當而構成應撤銷之事由可言，更無量刑過重、或
    過重之情。據上，檢察官及被告上訴意旨所指情節，並無理
    由。
三、據上，檢察官及被告上訴意旨雖無理由，然原判決既有上開
    可議之處，即無可維持，自應由本院將原判決予以撤銷改判
    。
肆、本件之科刑及沒收
一、爰以行為人責任為基礎，審酌被告不思尋正當管道獲取財物
    ，竟圖不勞而獲而偽造員工出勤表向告訴人詐取財物，侵害
    告訴人之財產法益，法治觀念顯有不足，殊非可取，惟念其
    犯後坦承犯行，然被告雖與告訴人達成和解，本應於109 年
    12月15日前將所詐取之金額全數返還予告訴人，然迄今於原
    審判決前返還264 萬7,000 元、原審宣判後返還3萬元等節
    ，業據傅建華於本院陳述無訛，且有和解契約書附卷可憑。
    是雖被告於宣判後再行還款，然此數距離原和解條件相距甚
    多，又被告於本院數次庭期中，一再空言保證「欲再行還款
    」，然迄今數度食言，告訴人無端受被告多次挑撥、期待落
    空，可認被告此部分犯罪後態度顯然不佳。兼衡被告具有高
    中畢業之智識程度、以人力派遣為業、家中尚有弟妹、父母
    雙亡（見本院卷第194頁），及其餘之犯罪動機、目的、犯
    罪時所受之刺激、犯罪之手段、犯人之生活狀況、品行、智
    識程度、犯人與被害人平日之關係、犯罪所生之危險或損害
    、犯罪後之態度等一切情狀，判處如主文第2項所示之刑，
    以示懲儆。
二、沒收
　㈠刑法有關沒收規定於104年12月30日、105年6月22日迭經修正
    公布，依刑法施行法第10條之3第1項規定，自105年7月1日
    施行，然犯罪之實行，學理上之接續犯為實質上一罪，僅給
    予一罪之刑罰評價，故其行為之時間認定，當自著手之初，
    持續至行為終了，並延伸至結果發生為止，倘上揭犯罪時間
    適逢法律修正，跨越新、舊法，而其中部分作為，或結果發
    生，已在新法施行之後，應即適用新規定，不生依刑法第二
    條比較新、舊法而為有利適用之問題。況修正後刑法第2條
    第2項規定：「沒收、非拘束人身自由之保安處分適用裁判
    時之法律。」，已明確規範修正後有關沒收之法律適用，應
    適用裁判時法，亦無庸比較新舊法。故雖本件有關沒收之規
    定曾於被告行為中有所變更，然不生比較新舊法之問題，而
    應直接適用裁判時法，核先敘明。
　㈡按犯罪所得，屬於犯罪行為人者，沒收之；前二項之沒收，
    於全部或一部不能沒收或不宜執行沒收時，追徵其價額；又
    犯罪所得已實際合法發還被害人者，不予宣告沒收或追徵，
    刑法第38條之1 第1 項前段、第3 項、第5項分別定有明文
    。未扣案之傅建華匯款現金740 萬2,791 元，為被告因本件
    犯罪所取得之物，迄今已返還264 萬7,000 元，於原審判決
    後又再返還3萬元等節，業據傅建華陳述在卷，是就此部分2
    67萬7,000 元業已實際返還被害人，爰依刑法第38條之2 第
    2 項規定，不另宣告沒收被告上開犯罪所得。至其餘未扣案
    之犯罪所得472萬5791元，迄今未返還被害人，自應依上開
    規定宣告沒收，於全部或一部不能沒收或不宜執行沒收時，
    追徵其價額。
　㈢又按供犯罪所用、犯罪預備之物或犯罪所生之物，屬於犯罪
    行為人者，得沒收之，刑法第38條第2 項前段定有明文。本
    件如附表所示之偽造員工出勤表共計650 張，固均屬犯罪所
    生之物，然已行使交付建華公司保存，而屬傅建華所有，自
    不得宣告沒收。
　㈣至刑法第219 條之規定沒收者，以偽造之印章、印文或署押
    為限，至盜用他人真正印章所蓋之印文，並非該條所指之偽
    造印文（最高法院74年度台上字第4412號、83年度台上字第
    2492號判決要旨參照）。被告於員工出勤表上盜用「陳國宏
    」、「林志賢」印章之行為，因盜用他人真正印章所蓋之印
    文，故不併為沒收之諭知，末此敘明。
據上論斷，應依刑事訴訟法第369 條第1 項前段、第364 條、第
299 條第1 項前段，判決如主文。
本案經檢察官劉威宏提起公訴，檢察官魏豪勇提起上訴，檢察官
柯怡如到庭執行職務。
中　　華　　民　　國　　110 　年　　1 　　月　　28　　日
                刑事第十二庭審判長法　官  陳如玲
                                  法　官  蔡如惠
                                  法　官  郭惠玲
以上正本證明與原本無異。
如不服本判決，應於判決送達後20日內向本院提出上訴狀（應抄
附繕本），其未敘述上訴之理由者並得於提起上訴後20日內向本
院補提理由書（均須按他造當事人之人數附繕本）「切勿逕送上
級法院」。告訴人或被害人如對於本判決不服者，應具備理由請
求檢察官上訴，其上訴期間之計算係以檢察官收受判決正本之日
期為準。
                                  書記官  賴尚君
中　　華　　民　　國　　110 　年　　1 　　月　　28　　日
附錄本案論罪科刑法條全文：
中華民國刑法第216條（行使偽造變造或登載不實之文書罪）
行使第210條至第215條之文書者，依偽造、變造文書或登載不實
事項或使登載不實事項之規定處斷。
　
中華民國刑法第210條（偽造變造私文書罪）
偽造、變造私文書，足以生損害於公眾或他人者，處5年以下有
期徒刑。
　
中華民國刑法第339條（普通詐欺罪）
意圖為自己或第三人不法之所有，以詐術使人將本人或第三人之
物交付者，處5年以下有期徒刑、拘役或科或併科50萬元以下罰
金。
以前項方法得財產上不法之利益或使第三人得之者，亦同。
前二項之未遂犯罰之。
附表
編號 期間（員工出勤表張數） 盜蓋印文 原審枚數 （正確枚數） 1 104年12月19至25日（18張） 陳國宏 31   林志賢 27（28） 2 104年12月26日至105年1月25日日班 （48張） 陳國宏 97（87）   林志賢 195（207） 3 104年12月26日至105年1月25日晚班 （19張） 陳國宏 106（104）   林志賢 41（42） 4 105年1月26日至2月25日日班（51張） 陳國宏 37   林志賢 631（638） 5 105年1月26日至2月25日晚班（16張） 陳國宏 214   林志賢 0 6 105年2月26日至3月25日日班（50張） 陳國宏 518（538）   林志賢 510（491） 7 105年2月26日至3月25日晚班（20張） 陳國宏 268（269）   林志賢 135（133） 8 105年3月26日至4月25日日班（50張）＊1 陳國宏 766（747）   林志賢 354（390） 9 105年3月26日至4月25日晚班（22張） 陳國宏 142（131）   林志賢 446（443） 10 105年4月26日至5月25日日班（58張） 陳國宏 259（250）   林志賢 969（995） 11 105年4月26日至5月25日晚班（31張） 陳國宏 488   林志賢 127 12 105年6月份日班 （62張） 陳國宏 0   林志賢 1272 13 105年6月份晚班 （31張） 陳國宏 624   林志賢 0 14 105年6月26日至7月25日日班（60張） 陳國宏 0   林志賢 1182 15 105年6月26日至7月25日晚班（30張） 陳國宏 599   林志賢 0 15-1 105年7月26日至7月31日（18張）＊2 陳國宏 123   林志賢 251 15-2 105年8月1至25日（75張）＊3 陳國宏 498   林志賢 986 16 105年8月29日至9月4日三班（21張） 陳國宏 142   林志賢 286 17 105年9月5至11日三班（21張） 陳國宏 134   林志賢 278 18 105年9月12至18日三班（21張） 陳國宏 137   林志賢 272 19 105年9 月19至25日三班（21張） 陳國宏 141   林志賢 287 19-1 105年9月26日至10月2日（21張）＊4 陳國宏 145   林志賢 272 
＊1：105 年4 月6 日、8 日無法辨識 
＊2：見偵字卷第26-31、79-90頁
＊3：見偵字卷第32-40、92-152、157-164頁
＊4：見偵字卷第17、18、20、153-156、165-178頁